---
title: "COVID-19 Ergebnisse und Methoden des Zi Data Science Lab"
output: 
  flexdashboard::flex_dashboard:
    orientation: rows
    vertical_layout: scroll 
    logo: static/logo.png
    theme: bootstrap
    css: static/styles.css
    
    
---

```{r setup, include=FALSE}
library(flexdashboard)
source("R/functions.R", encoding = "UTF-8")
```

# Dashboard 

Row {data-height=400}
------------------------------------------------------------------------
### **Entwicklung der Reproduktionszahl**

```{r}
mitigationsplot_blvergleich() 

```

Row
-----------------------------------------------------------------------

### **Kennzahlen der Bundesländer**

```{r}
DT::datatable(rki_fallzahl_bl(),
              options = list(paging = FALSE,
                             searching = FALSE,
                             language = list(url = '//cdn.datatables.net/plug-ins/1.10.11/i18n/German.json'),
                             server = FALSE,
                             initComplete = JS("function(settings, json) {","$(this.api().table().header()).css({'background-color':'#0086C5','color': '#fff'});","}")))

```

# Laboruntersuchungen

Row{data-height=100}
-----------------------------------------------------------------------

### **Hintergrund**

Die kassenärztlichen Vereinigungen erheben regelmäßig die Zahl der COVID-19 Testungen in den angeschlossenen Laboren. Die wöchentliche Teskapazität dieser Labore betrug zuletzt ca. `r format(round(laborkapazität/1000)*1000,big.mark=".",decimal.mark=",",scientific=F)` Tsd. Tests pro Tag. Bei 7 Arbeitstagen pro Woche wären derzeit also maximal `r format(round((laborkapazität*7)/1000)*1000,big.mark=".",decimal.mark=",",scientific=F)` Tests auf COVID-19 möglich.


Row 
-----------------------------------------------------------------------

### Entwicklung der Tests und Fallzahlen

```{r}
plot_trend_labortests

```

Row 
-----------------------------------------------------------------------

### Tests nach KW und Ergebnis

```{r}
plot_positiv_zu_tests
```



### Tests vs. Fälle nach Bundesland

```{r}
plot_faelle_zu_tests
```


# Projektion

Row {data-height=500}
-----------------------------------------------------------------------

### **Bund**

In der Abbildung wird die eine Projektion auf Basis der aktuellen Trendfortschreibung von R(t) mit einer Fortschreibung auf Basis eines Worst-Case Szenarios verglichen. Als Worst-Case-Szenario wird ein oszilieren der Reproduktionszahl R(t) um den Wert 1,3 angenommen.

```{r}
ggplotly(plot_bundprognose) %>% layout(showlegend = FALSE)
```


Row {data-height=800}
-----------------------------------------------------------------------

### **Projektion am `r format(date(now()-days(1)),format="%d.%m.%Y")`**

Diese Abbildung spiegelt die aktuell verfügbaren Meldedaten des RKI wieder. 

```{r}
plot_prognosismap(myDay=1)
```

### **Projektion für den `r format(date(now()+days(27)),format="%d.%m.%Y")`**

Fortschreibung des aktuellen Trends von R(t) in den Regionen für 28 Tage.

```{r}
plot_prognosismap(myDay=28)
```

# Methoden

Row 
-----------------------------------------------------------------------

### Stand und Quellen

**Stand:**

Dieses Dashboard basiert auf Daten der unten angegebenen Quellen mit dem Stand `r paste(format(date(Datenstand$Datum), format="%d.%m.%Y"), " ",Datenstand$Zeit)`.

**Datenquellen:**

- Berechnungen des Zi auf Basis aktueller Meldedaten des Robert Koch-Instituts
- Daten des DIVI Intensivregisters
- Daten der kassenärztlichen Bundesvereinigung KBV zu Tests auf COVID-19

Row 
-----------------------------------------------------------------------

### Methoden

Hier kommt das Methodenpaper hin.


# Impressum

**Zentralinstitut für die kassenärztliche Versorgung in der Bundesrepublik Deutschland Stiftung des bürgerlichen Rechts**

Salzufer 8  
10587 Berlin  
Telefon: (030) 4005-2450  
Fax: (030) 4005-2490

E-Mail: [zi(at)zi.de](mailto:zi(at)zi.de)  
Internet: [www.zi.de](http://www.zi.de)

**Vertretung der Stiftung:**

Die Stiftung wird gerichtlich und außergerichtlich durch den Vorstand vertreten. Der Vorstand handelt durch seinen Vorsitzenden allein. Im Falle der Verhinderung des Vorsitzenden wird die Stiftung durch den Stellvertretenden Vorstandsvorsitzenden allein vertreten.

**Vorstandsvorsitzender:**

Dr. Dominik von Stillfried  

**Stellvertretender Vorstandsvorsitzender:**

Thomas Czihal

**Verantwortlicher für redaktionelle Inhalte:**

Dr. Dominik Graf von Stillfried

*USt-IdNr.: DE239451993*
  
Der Nutzung von im Rahmen der Impressumspflicht veröffentlichten Kontaktdaten durch Dritte zur Übersendung von nicht ausdrücklich angeforderter Werbung und Informationsmaterialien wird hiermit ausdrücklich widersprochen.

