---
title: "Zi Frühindikatoren zur COVID-19 Pandemie"
output: 
  flexdashboard::flex_dashboard:
    orientation: rows
    vertical_layout: scroll 
    logo: static/logo.png
    theme: bootstrap
    css: static/styles.css
    
    
---

```{r setup, include=FALSE}
library(flexdashboard)
source("R/functions.R", encoding = "UTF-8")
```

# Dashboard 

Row {data-height=100}
------------------------------------------------------------------------

### **Zi Frühindikatoren:** 

Da Zi hat drei Frühindikatoren definiert, die frühzeitig die Gefahr für die Überlastung des Gesundheitswesens durch COVID-19 anzeigen. Nachfolgend wird unsere tägliche Lageeinschätzung im Hinblick diese Indikatoren dargestellt. **Mehr Informationen finden Sie [hier](https://www.zi.de/presse/presseinformationen/5-mai-2020-2/)**.

Row 
------------------------------------------------------------------------

### Reproduktionszahl

```{r}
indicatorR <- aktuell %>% filter(id==0) %>% collect() %>% pull(R0)
valueBox(value= paste("R=",format(indicatorR,digits=2,decimal.mark = ","))  ,
         caption="Reproduktionszahl",
         color = case_when(indicatorR < 1.0 ~ "green",
                           indicatorR >= 1.0 & 
                             indicatorR < 1.3 ~ "orange",
                           indicatorR >= 1.3 ~ "red"),
         icon = "fa-users"
        )
```

### Neue Fälle pro Tag (10-Tages Mittelwert) 

```{r}
faelleprotag <-  round(infected/10)
valueBox(faelleprotag,
         caption="Neue Fälle pro Tag (10-Tages Durchschnitt)",
         icon = "fa-chart-line",
         color = case_when(faelleprotag < 402*3 ~ "green",
                           faelleprotag >= 402*3 & 
                             faelleprotag < 402*4 ~ "orange",
                           faelleprotag >= 402*4 ~ "red")
        )
```

### Vorwarnzeit bei R=1,3 

```{r}
vorwarnzeitaktuell <-theoretisch %>% filter(Rt==1.3) %>% pull(Effektive_Vorwarnzeit)
valueBox(paste(vorwarnzeitaktuell,"Tage"),
         caption="Effektive Vorwarnzeit bei R=1.3",
         icon = "fa-calendar-alt",
         color = case_when(vorwarnzeitaktuell > 60 ~ "green",
                           vorwarnzeitaktuell <= 60 & 
                             vorwarnzeitaktuell > 14 ~ "orange",
                           vorwarnzeitaktuell < 14 ~ "red")
        )
```

Row {data-height=400}
------------------------------------------------------------------------

### **Aktuelle Vorwarnzeiten**

```{r}
ggplotly(plot_Anstiegtheor  )
```


Row {data-height=400}
------------------------------------------------------------------------
### **Entwicklung der akut Infizierten**

```{r}

ggplotly(akutinfiziert + labs(title=""))
```

Row {data-height=400}
------------------------------------------------------------------------
### **Entwicklung der Reproduktionszahl**

```{r}
mitigationsplot_blvergleich() 

```


Row
-----------------------------------------------------------------------

### **Überblick zu den Kennzahlen der Bundesländer**

```{r}
DT::datatable(rki_fallzahl_bl(),
              options = list(paging = FALSE,
                             searching = FALSE,
                             language = list(url = '//cdn.datatables.net/plug-ins/1.10.11/i18n/German.json'),
                             server = FALSE,
                             initComplete = JS("function(settings, json) {","$(this.api().table().header()).css({'background-color':'#0086C5','color': '#fff'});","}")))

```

# Impressum

```{r include=FALSE}
# Datenexport für KBV-Import

frueindikatoren <- bind_cols("Indikator"=c("R-Wert",
                                           "Neue Fälle pro Tag",
                                           "Vorwarnzeit aktuell in Tagen"),
                             "Wert"=c(indicatorR,
                                      faelleprotag,
                                      vorwarnzeitaktuell))

write_json(frueindikatoren,"data/frueindikatoren.json")
write_json(rki_fallzahl_bl(),"data/bundeslaender.json")
write_json(theoretisch,"data/vorwarnzeiten.json")
write_json(vorwarndata %>% filter(id==0) %>% select(date,Infected),"data/akutinfiziert.json")

```


**Zentralinstitut für die kassenärztliche Versorgung in der Bundesrepublik Deutschland Stiftung des bürgerlichen Rechts**

Salzufer 8  
10587 Berlin  
Telefon: (030) 4005-2450  
Fax: (030) 4005-2490

E-Mail: [zi(at)zi.de](mailto:zi(at)zi.de)  
Internet: [www.zi.de](http://www.zi.de)

**Vertretung der Stiftung:**

Die Stiftung wird gerichtlich und außergerichtlich durch den Vorstand vertreten. Der Vorstand handelt durch seinen Vorsitzenden allein. Im Falle der Verhinderung des Vorsitzenden wird die Stiftung durch den Stellvertretenden Vorstandsvorsitzenden allein vertreten.

**Vorstandsvorsitzender:**

Dr. Dominik von Stillfried  

**Stellvertretender Vorstandsvorsitzender:**

Thomas Czihal

**Verantwortlicher für redaktionelle Inhalte:**

Dr. Dominik Graf von Stillfried

*USt-IdNr.: DE239451993*
  
Der Nutzung von im Rahmen der Impressumspflicht veröffentlichten Kontaktdaten durch Dritte zur Übersendung von nicht ausdrücklich angeforderter Werbung und Informationsmaterialien wird hiermit ausdrücklich widersprochen.

